---
title: "Formation FOCUS"
subtitle: "Rencontre OES - Avancement du projet"  
author: "Nicolas Bressoud"
date: "7 juin 2022"
team: "Comité de pilotage"
photo_creds: "[Med Badr Chemmaoui](hhttps://unsplash.com/photos/ZSPBhokqDMc)" 
url_unsplash: "https://images.unsplash.com/photo-1523726491678-bf852e717f6a?ixlib=rb-1.2.1&ixid=MnwxMjA3fDB8MHxwaG90by1wYWdlfHx8fGVufDB8fHx8&auto=format&fit=crop&w=1740&q=80"
background_position: "1050px 20px"
background_size: "100px"
output:
  xaringan::moon_reader:
    self_contained: false
    css: ["default", "xaringan-themer.css"]
    seal: false
    nature:
      slideNumberFormat: "%current%"
      highlightStyle: github
      highlightLines: true
      ratio: 16:9
      countIncrementalSlides: false
      navigation:
        scroll: false # pour zoomer avec la souris
---

```{r setup, include=FALSE}
options(htmltools.dir.version = FALSE)
knitr::opts_chunk$set(
  fig.width=9, fig.height=3.5, fig.retina=3,
  out.width = "100%",
  cache = FALSE,
  echo = FALSE,
  message = FALSE, 
  warning = FALSE,
  fig.show = TRUE,
  hiline = TRUE
)
```

```{r xaringan-themer, include=FALSE, warning=FALSE}
library(xaringanthemer)
style_duo_accent(
  primary_color = "#D2202B",
  secondary_color = "#D2202B",
  inverse_header_color = "#FFFFFF",
  link_color = "#676C72",
    header_font_google = google_font("Josefin Sans")

)
```

class: hide_logo, title-slide, inverse, bottom
background-image: url(`r rmarkdown::metadata$url_unsplash`)
background-size: cover

# `r rmarkdown::metadata$title`

## `r rmarkdown::metadata$subtitle`

### `r rmarkdown::metadata$author` - `r rmarkdown::metadata$team`

### `r rmarkdown::metadata$date`

<p xmlns:cc="http://creativecommons.org/ns#" xmlns:dct="http://purl.org/dc/terms/"><a property="dct:title" rel="cc:attributionURL" href="https://bresnico.github.io/oes5-7-juin-2022/#1">Les slides de présentation</a> par <a rel="cc:attributionURL dct:creator" property="cc:attributionName" href="https://nicolasbressoud.ch">Nicolas Bressoud</a> sont soumises à une licence <a href="http://creativecommons.org/licenses/by-nc/4.0/?ref=chooser-v1" target="_blank" rel="license noopener noreferrer" style="display:inline-block;">CC BY-NC 4.0<img style="height:22px!important;margin-left:3px;vertical-align:text-bottom;" src="https://mirrors.creativecommons.org/presskit/icons/cc.svg?ref=chooser-v1"><img style="height:22px!important;margin-left:3px;vertical-align:text-bottom;" src="https://mirrors.creativecommons.org/presskit/icons/by.svg?ref=chooser-v1"><img style="height:22px!important;margin-left:3px;vertical-align:text-bottom;" src="https://mirrors.creativecommons.org/presskit/icons/nc.svg?ref=chooser-v1"></a></p>

---
class: middle


```{r xaringan-logo, echo=FALSE}
xaringanExtra::use_logo(
  image_url = "img/hep.png",
  width = "50px"
)
```

## Ordre du jour

### Accueil
### Etat d'avancement - chiffres et dates clés
### Inscriptions, aménagements, équivalences
### Positionnement AMES (AG 2022)
### Prochaines étapes
### Divers




---
class: middle

## Accueil


---

class: middle

## Etat d'avancement - chiffres et dates clés

- Plus de 120 inscriptions en 30 heures pour la session 1

- 14 contacts particuliers

- 63 rencontres formelles

- Première rencontre : **mercredi, 31 août 2022**

---

## Inscriptions, aménagements, équivalences

--

- **auditeurs libres** (p.ex. conseiller pédagogique)

--

- **équivalences** et **allègements**
    - en mains de l'OES : p.ex. **CAS autisme**, **coordination des CPS**
    - en mains du CS : **formations antérieures certifiantes**
--

- inscriptions **hors groupe-cible** 
    - si hors-canton : **CHF 1'110**
    - si cantonal alors gratuit **si** on ne dépasse pas **environ 15 personnes**, sinon ouverture d'une nouvelle classe à financer (env. 4'350 CHF c'est-à-dire 1/20 du montant de la formation)


---
## Positionnement AMES (AG 2022)

.pull-left[

## **+**
intéressant

donne envie

contenus attrayants

culture commune dans le canton

remise à niveau des connaissances
]

.pull-right[

### **-**

surprise de l’annonce (communication)

masse de travail

organisation personnelle

compatibilité avec les autres formations

multi-casquettes

coordination entre toutes les formations

tronc commun, thèmes à choix

équivalences ?

crédits possibles ?
]

---
## Prochaines étapes

--

### communication interne à la session 1 
- Communication avant chaque événement
- Première rencontre : 31 août avec la conférence et les infos sur Microsoft Teams

--

### communication externe pour la session 2
- même modalité que pour session 1 (par OES et SE via les DE)
- ouverture en octobre 2022 
- donc communiation en septembre 2022 par OES

--

### chifres-clés à obtenir 

- combien d'ES en 21-22 qui sont éligibles pour la formation FOCUS ?
- combien de personnes à former issues d'autres catégories ?

---
## Prochaines étapes

--

### calendrier provisoire des sessions 2 et 3

- monter
- faire circuler
- valider **avant juillet**

--

### préparation à la technologie

- UTIC sur le pont avec dispositif différencié pour les participant·es
- soutien au design pédagogique pour les équipes de formation HEP-VS

--

### bouclage du plan financier de la partie "formation"

---

class: middle

## Divers

